Inventaris van de plans van gebouwen behorend tot het archief der Genie van het Ministerie van Oorlog, (1682) 1811-1940
Nationaal Archief, Den Haag
- ALKMAAR
  - Ontwerptekening van een ziekeninrichting voor de kadettenschool voor 120 kadetten., 1891; A300; 1 blad
    Behoort oorspronkelijk bij brief van de Inspecteur van de Genie van 29 september 1891 nr. 4826.
  - Bestektekeningen van de kadettenschool., 1891-1893; A169, A301-A302; 16 bladen
    Behoort bij de bestekken van 25 februari 1892-1895 nr. 2.
    - Bestanddeel 1, A301
    - Bestanddeel 2, A302
    - Bestanddeel 3, A169
  - Presentatietekeningen van de kadettenschool na voltooiing., 1892; A418; 2 bladen
    Behoort bij brief Inspecteur der Genie van 28 januari 1892 nr. 476.
  - Bestektekening van de ziekeninrichting bij de kadettenschool., 1894; A174; 1 blad
    Behoort bij bestek van 3 maart 1894 nr. 5.
  - Bouwtekening van een barak voor besmettelijke ziekten bij de kadettenschool., 1896; A177; 1 blad
- ALPHEN (N. Br.)
  - Ontwerptekening van de bouw van een marechausseekazerne., 1917; A270; 1 blad
- ALPHEN AAN DEN RIJN
  - Plattegronden van de Goudse sluis., 1726; A63-A63A; 2 bladen
    - Tekening 1, A63
    - Tekening 2, A63A
  - Bouwtekeningen van de verbouwing van het posthuis., 1770-1771; A1; 3 bladen
- AMERSFOORT
  - Bestek en tekeningen van zeven sluizen in de Grebbelinie, bij Heusden, Spakenburg en Amersfoort., 1742 en 1745; G95; 6 bladen, 1 omslag
  - Ontwerptekeningen van een stenen damsluis in de Lunterse Beek bij de weg tussen Scherpenzeel en Leusbroek en in de Modderbeek bij Amersfoort., ca. 1750; G94; 6 bladen
  - Ontwerptekening van een gemetselde waterkering meteen vaste en dubbele ophaalbrug over de Eems bij fort Krachtwijk., 1842; G103; 1 blad
  - Ontwerptekening van de stedelijke manege., ca. 1845; A53, A423; 3 bladen
    Zie ook inventaris Aanwinsten, AANW inv. nr. 287.
    - Tekening 1, A53
    - Tekening 2, A423
  - Plattegronden van de artilleriekazerne., ca. 1850; A62; 2 bladen
    Behoren tot een "Ontwerp voor de Militaire Scholen" (bijlagen Litt. C en D).
  - Bouw- en ontwerptekening van een washuis op het plein voor de Werkhuiskazerne op de Singel. Met kopie., 1863-1866; A64, A71-A71A; 3 bladen
    - Tekening 1, A64
    - Tekening 2, A71
    - Tekening 3, A71A
  - Bouwtekening van een verbouwing van een loods tot werk- en bergplaats voor de artillerie op het Kalfsveld buiten de Utrechtse poort., 1863; A65; 1 blad
  - Bouwtekeningen van een vierkante en een lange stal., 1867; A73-A74; 2 bladen
    Behoort bij bestek van 2 maart 1877 nr. 4.
    - Tekening 1, A73
    - Tekening 2, A74
  - Bestektekeningen van de infirmerie., 1876-1878; A88, A306; 9 bladen
    - Tekening 1, A306
    - Tekening 2, A88
  - Bestektekeningen van de Prins Willem III-kazerne, de hulpkazerne bij de stallen en de kazerne voor bereden wapens., 1876-1883; div.nrs.; 39 bladen
    Behoort bij de bestekken van 24 mei 1879 nr. 10 en 26 november 1881 nr. 40.
    - Bestanddeel 1, A307
    - Bestanddeel 2, A308
    - Bestanddeel 3, A309
    - Bestanddeel 4, A310
    - Bestanddeel 5, A311
    - Bestanddeel 6, A312
    - Bestanddeel 7, A313
    - Bestanddeel 8, A314
    - Bestanddeel 9, A315
    - Bestanddeel 10, A316
    - Bestanddeel 11, A317
    - Bestanddeel 12, A89
    - Bestanddeel 13, A107
  - Bouwtekeningen en plattegronden van stallen: vierkante stal, ziekenstal, hoefsmederij, de stallen C en D en A en B., 1878,1880; A90-A94, A96; 6 bladen
    - Tekening 1, A90
    - Tekening 2, A91
    - Tekening 3, A92
    - Tekening 4, A93
    - Tekening 5, A94
    - Tekening 6, A96
  - Bouwtekening van de rijbaan., 1880; A95; 1 blad
  - Bestektekening van woningen voor gehuwde militairen in de Vijverstraat., 1880; A97; 1 blad
    Behoort bij bestek van 16 december 1879 nr. 44.
  - Bestektekening van een overdekte rijbaan op rijksgrond., 1883; A104; 1 blad
    Behoort bij bestek van 11 september 1882 nr. 48.
  - Bestektekening van twintig woningen voor gehuwde militairen op rijksgrond. 1883 1 blad., A105
    Behoort bij bestek van 20 december 1882 nr. 60.
  - Bestektekening van een brug over de beek bij de stallen., 1885; A303; 1 blad
    Behoort bij bestek van 22 mei 1885 nr. 42.
  - Bestektekeningen van de derde overdekte rijbaan en van een smederij met beslagloods., 1887; A304-A305; 2 bladen
    - Tekening 1, A304
    - Tekening 2, A305
      Behoort bij bestek van 28 april 1886 nr. 25.
  - Bestektekeningen van een infanteriekazerne, van woningen voor gehuwden en van blokwoningen voor 8 wasbazen., 1888-1893; A166; 13 bladen
    Behoort bij de bestekken van 3 juli 1888 nr. 53 en 21 mei 1889 nr. 69 en 8 juni 1894 nr. 58.
  - Bouwtekening van een wapenmagazijn voor vier veldbataljons., 1893; A165; 1 blad
  - Bestektekeningen van de uitbreiding van het hospitaal en de bouw van een portierswoning daarbij., 1895; A172; 3 bladen
    Behoort bij bestek van 5 mei 1894 nr. 19.
  - Bestektekening van een munitiemagazijn op het Vildersbosch., 1896; A175; 1 blad
  - Bouwtekening van de uitbreiding van stallen., 1899; A185; 1 blad
  - Bouwtekening van een scherm- en gymnastieklokaal., 1901; A207; 1 blad
  - Bouwtekening van een overdekte rijbaan met verbindingsgang naar stal E., 1901; A237; 1 blad
  - Bouwtekening van een verplegingsinrichting., 1903; A218; 1 blad
  - Bestektekening van een parkeerterrein, voertuigenloods, afdak voor snelvuurveldgeschut, magazijn voor springmiddelen en patronen; magazijn voor artilleriemunitie, afsluithek, privaat, en een brug over de Flierbeek., 1908; A257; 1 blad
    Behoort bij bestek van 7 mei 1907 nr. 3A en B.
  - Revisietekeningen van een gebouw tot legering van de reserve-officieren en van de cavalerieschool., 1938; A284; 2 bladen
  - Revisietekeningen van een oefenbaan van klinkerkeien voor het 2e eskadron pantserwagens., 1938; A286; 2 bladen
- AMSTELVEEN
  - Revisietekeningen van munitiemagazijn C., 1934,1935; A279, A281; 2 bladen
    - Tekening 1, A279
    - Tekening 2, A281
  - Revisietekening van een peilgebouw., 1936; A282; 1 blad
  - Bouwtekening van een woning., 1936; A283; 1 blad
  - Revisietekening van munitiemagazijn E., 1936; A285; 1 blad
- AMSTERDAM
  - Ontwerptekeningen van de verbouwing van liet pakhuis de Paarl tot een levensmiddelenmagazijn voor het leger, met woongedeelte voor personeel. Met beschrijvende kostenstaat., 1811; A401; 2 bladen en 1 omslag
  - Bouwtekeningen van de verbouwing van de kazerne aan het Singel - het West-Indisch Huis - en het aangrenzende Zijde Windhuis, tot cavaleriekazerne., 1811; A402; 11 bladen
    Blijkens dorsale aantekening is het pand door de minister in 1811 aangewezen als militair hospitaal.
  - Ontwerptekening van een levensmiddelenmagazijn, te vestigen in het gebouw "du champ de Lyon" en op het terrein van "la Boule d'Or", toebehorend aan particulieren, aan de Rapenburggracht en de Kadijk., 1811; A403; 1 blad
  - Ontwerptekeningen van een verbouwing tot levensmiddelenmagazijn in het Suikerhuis van de voormalige Verenigde Oost-Indische Compagnie aan de Kattenburgerkade., 1811; A404; 3 bladen
  - Bouw- en detailtekeningen van de St. Charles-kazerne. Met bestek., 1811-1812; A9, A409; 1 portefeuille, 1 omslag
    Met later vervaardigde tafel van de tekeningen. De kazerne werd later hernoemd tot Oranje-Nassau kazerne.
    - Tekening 1, A9
    - Tekening 2, A409
  - Bouwtekening van het gebouw, de Rokerij, gelegen naast het Suikerhuis aan de Kattenburgerkade en voormalig bezit van de Verenigde Oost-Indische Compagnie., ca. 1812; A33, A405; 3 bladen
    - Tekening 1, A33
    - Tekening 2, A405
  - Ontwerptekening van 2 ovens in het Huiszittenhuis aan de Leprozengracht., 1813; A16; 2 bladen, 1 omslag
    Met kostenbegroting.
  - Plattegronden van het groot arsenaal., ca. 1813; A19; 3 bladen
  - Plattegrond van de Garnizoensziekenzaal., 1820; A17; 1 blad
  - Constructietekening van regenbakken., 1825; A67; 1 blad
  - Bouw- en ontwerptekening van de Oranje-Nassau kazerne., 1837; A11-A12; 5 bladen
    - Tekening 1, A11
    - Tekening 2, A12
  - Ontwerptekening van de verbouwing van de Oudezijds Voorburgwal tot een paardestal en huisvesting., ca. 1840; A24; 1 blad
  - Bouwtekening van de keuken van de infanteriekazerne op de Lauriersgracht, met de aangelegde fornuizen., 1846; A40; 1 katern
    De tekening bevindt zich in een nota.
  - Ontwerptekeningen van de verbouwing van het tuighuis aan de Leprozengracht tot een ziekenhuis voor ruim 300 zieken., 1847; A20A-A20C; 3 bladen
    - Tekening 1, A20A
    - Tekening 2, A20B
    - Tekening 3, A20C
  - Ontwerptekeningen van het te bouwen laboratorium ten oosten van de Oranje-Nassau kazerne., 1847; A25; 2 bladen
  - Bouwtekening van de twee broodbakovens achter tot bakkerij ingerichte keuken van de Oranje- Nassau kazerne op de bestaande fundering van de oude walmuur., 1853; A38; 1 blad
  - Plattegrond van een gedeelte van Amsterdam grenzend aan de Cingelgracht met de aanduiding van beschikbaar gesteld terrein voor de bouw van kazernes. Met een aanzicht van het Paleis voor Volksvlijt. Getekend en gedrukt bij Gebr. van Es., 1860; A57; 2 bladen
  - Bestektekeningen van een cavaleriekazerne met stallen in het bolwerk Muiden., 1863; A66; 4 bladen
  - Bestektekening van het arsenaal van de Oranje-Nassau kazerne., 1863,1865; A70, A75; 2 bladen
    - Tekening 1, A75
    - Tekening 2, A70
  - Bouwtekening van een ijzeren hek ter afsluiting van het terrein van de cavaleriekazerne ten westen van de Muiderpoort., 1865; A68; 1 blad
  - Bestektekeningen van het hospitaal in het voormalig bolwerk Diemen., 1868-1870; A77; 4 bladen
  - Bouwtekeningen van het verzakt gedeelte van de walmuur van de courtine tussen de bolwerken Muiden en Diemen., 1875-1876; A81-A82; 2 bladen, 2 katernen
    Bijlage: Verslag van de fundering van oude vestingmuren. Overdruk uit het Tijdschrift van het Koninklijk Instituut van Ingenieurs, 1875-1876.
    - Tekening 1, A81
    - Tekening 2, A82
  - Bestektekeningen van één stel van drie schietbanen., 1879; A98; 6 bladen
    Behoort bij bestek van 1879 nr. 1.
  - Bestektekening van twee opslagloodsen van artilleriematerieel., 1880; A99; 1 blad
    Behoort bij bestek van 19 juli 1879 nr. 17.
  - Bestektekening van twee bergplaatsen voor infanteriepatronen., 1883; A102; 1 blad
    Behoort bij bestek van 31 mei 1882 nr. 23.
  - Bestektekening van opslagloodsen artilleriematerieel met wachterswoningen op het terrein van de Sniep., 1883; A103; 1 blad
    Behoort bij bestek van december 1881 nr. 42. Zie ook inventaris van de Rijksgebouwendienst, RGD inv. nr. 270.
  - Bouwtekening van een voertuigenloods., 1883; A106; 1 blad
  - Bestektekening van een bergloods met woning voor een magazijnmeester bij het kledingmagazijn., 1884; A115; 1 blad
    Behoort bij bestek van 7 juni 1883 nr. 6.
  - Bestektekening van een magazijn voor ambulancematerieel., 1885; A119; 1 blad
    Behoort bij bestek van 4 maart 1884 nr. 5.
  - Bestektekening van een privaatgebouw op het achterplein van de Oranje-Nassau kazerne., 1885; A121; 1 blad
    Behoort bij bestek van 5 mei 1885 nr. 16.
  - Bestektekening van rasterwerken langs militaire gebouwen., 1885; A122; 1 blad
    Behoort bij bestek van 9 mei 1885 nr. 36.
  - Bestektekening van een anatomiegebouw achter het militair hospitaal., 1885; A123; 1 blad
    Behoort bij bestek van 19 mei nr. 34.
  - Bestektekening van een gebouw voor waterplaatsen op de achterplaats van de Oranje-Nassau kazerne., 1886; A124; 1 blad
    Behoort bij bestek van 5 maart 1886 nr. 3.
  - Bestektekening van twee afzonderlijke privaten met urinoirs voor officieren op de achterplaats van de Oranje-Nassau kazerne., 1888; A127; 1 blad
  - Bouwtekening van afdaken voor transportwagens bij het ambulancemagazijn., 1888; A128; 1 blad
  - Bouwtekening van een gebouw tot verpleging van lijders aan besmettelijke ziekten., 1889; A131; 1 blad
  - Bestektekeningen van het Rijksmagazijn van Geneesmiddelen., 1889; A145; 5 bladen
    Behoort bij bestek van 17 december 1888 nr. 84 en/of 5 april 1889 nr. 27.
  - Bestektekening van reparaties aan de oude sluis te Penningsveer., 1890-1891; A141; 1 blad
    Behoort bij bestek van 28 december 1889 nr. 111.
  - Bouwtekening van herstelwerkzaamheden aan bestaande sluizen., 1891; A142; 1 blad
  - Bestektekening van een stenen inlaatsluis voor de Eilandspolder., 1891; A143; 1 blad
    Behoort bij bestek van 2 mei 1890 nr. 6.
  - Bestektekening van een keukengebouw voor de artillerie bij de Oranje-Nassau kazerne., 1892; A147; 1 blad
    Behoort bij bestek van 30 april 1891 nr. 19.
  - Bestektekening van een buskruitmagazijn met wachterswoning en toegangsbrug aan de Slochterbrug., 1893; A162; 1 blad
    Behoort bij bestek van 15 juli 1891 nr. 50.
  - Bestektekening van een buskruitmagazijn met wachterswoning in de grote IJ-polder., 1894; A161; 1 blad
    Behoort bij bestek van 29 december 1891 nr. 62.
  - Bouwtekening van een damsluis met inlaatkokers in zijkanaal A., 1894; A187; 1 blad
  - Bouwtekening van een damsluis in de Amstel., 1895; A171; 1 blad
  - Bestektekeningen van een patroonfabriek aan de Hemburg., 1896; A208; 4 bladen
    Behoort bij bestek van 25 juni 1895 nr. 64a.
  - Bestektekeningen van artillerieinrichtingen aan de Hembrug (2e gedeelte)., 1897; A209; 4 bladen
    Behoort bij bestek van 30 augustus 1885 nr. 79.
  - Bestektekening van een aanlegsteiger en smalspoor voor de artillerie aan de Hembrug., 1899; A212; 1 blad
    Behoort bij bestek van april 1898 nr. 3.
  - Bestektekeningen van artillerieinrichtingen aan de Hembrug (4e gedeelte) en gebouwen voor de controle en opslag van onderdelen., 1899-1901; A210-A211, A214; 13 bladen
    Behoort bij bestek van oktober 1896 nr. 21.
    - Bestanddeel 1, A210
    - Bestanddeel 2, A211
    - Bestanddeel 3, A214
  - Bestektekening van aanlegsteigers bij de artillerie-inrichting aan de Hembrug en aan de Voorzaan., 1901; A213; 1 blad
    Behoort bij bestek van 7 juli 1900 nr. 24.
  - Bouwtekening van het arsenaal aan de Leprozengracht., 19e eeuw; A406; 1 blad
  - Bouwtekening van het Rijksarsenaal., 19e eeuw; A407; 1 blad
  - Plattegronden en bouwtekeningen van de Oranje-Nassau kazerne aan de Sarpathistraat., 1901-1904; A411, A415; 8 bladen
    - Bestanddeel 1, A411
    - Bestanddeel 2, A415
  - Bestektekening van een munitiemagazijn bij de artillerie-inrichtingen aan de Hembrug., 1903; A219; 1 blad
    Behoort bij bestek van 16 december 1901 nr. 33.
  - Bestektekening van de uitbreiding van de artillerie-inrichtingen aan de Hembrug., 1903; A220; 2 bladen
    Behoort bij bestek van 27 december 1901 nr. 38.
  - Bouwtekeningen van een nieuwe bakkerij., 1903; A221; 3 bladen
    Zie ook inventaris van de Rijksgebouwendienst, RGD inv. nr. 46.
  - Bestektekening van de uitbreiding en verbetering van de artillerieinrichtingen aan de Hembrug niet twee stokerswoningen., 1903; A232; 1 blad
    Behoort bij bestek van 27 december 1902 nr. 38.
  - Bouwtekeningen van 2 privaatputten en een regenbak bij de cavaleriekazerne., ca. 1903; A413; 2 bladen
  - Bestektekening van de uitbreiding en verbetering van de artillerie-inrichtingen aan de Hembrug met een reparatiewerkplaats voor geschut., 1904; A233; 1 blad
  - Bouwtekeningen van regenbakken bij het Rijksmagazijn van Militaire Kleding en Uitrusting en liet Rijksmagazijn van Geneesmiddelen., ca. 1904; A414; 2 bladen
  - Bestektekeningen van de uitbreiding van de artillerie-inrichtingen aan de Hembrug met een apotheek met bovenwoning, een gebouw met 2 stokerswoningen en een waslokaal met bergplaats., 1905,1906; A234, A249; 2 bladen
    - Tekening 1, A234
    - Tekening 2, A249
  - Bouwtekeningen van de uitbreiding van de Oranje-Nassau kazerne met een privaatgebouw en een kantinegebouw., 1905; A239-A240; 2 bladen
    Behoort bij bestek van 24 oktober 1905 nr. 26a.
    - Tekening 1, A239
    - Tekening 2, A240
  - Bestektekening van een bergplaats voor munitie voor snelvuurveldmaterieel op het terrein van de artillerie-inrichtingen aan de Hembrug., 1906; A252; 1 blad
  - Bouwtekening van een patronenloods voor de Landweer in het arsenaal aan het Waterloo-plein., 1907; A410; 1 blad
  - Bouwtekeningen van reinwaterpomp nr. 4 en reinwaterpompfilter., 1908; A258; 2 bladen
  - Plattegronden en bouwtekeningen van het Rijks Militair Hospitaal, met gebouw voor lijders aan besmettelijke ziekten, aan de Sarpathistraat., ca. 1911; A412; 4 bladen
  - Bouwtekening van een gebouw voor een kardoeshulzeninstallatie., 1916; A263; 1 blad
  - Bouwtekeningen van de verbetering van de kazernering, met een exercitieloods voor de infanterie., 1916; A264; 3 bladen
  - Bouwtekeningen van de aanleg van een elektrische installatie van het militair hospitaal., 1916; A269; 5 bladen
  - Bouwtekening van artillerie-inrichtingen aan de Hembrug en een gebouw voor een projectielen- installatie., 1917; A266; 1 blad
  - Bouwtekeningen van een exercitieloods en een privaatgebouw achter de Oranje-Nassau kazerne., 1917; A271; 2 bladen
  - Bouwtekening van een voertuigenloods in de Conradstraat bij de militaire bakkerij., 1920; A268; 1 blad
  - Bouwtekening van een kantoor op het terrein van de Oranje-Nassau kazerne., 1921; A272; 4 bladen
  - Bouwtekeningen van munitiemagazijnen met woningen langs de Amstel., 1921; A273; 2 bladen
  - Bouwtekeningen van een kantoor en dubbele woning op het terrein van het algemeen verdedigingswerk aan de Hembrug., 1921; A275; 2 bladen
  - Bouwtekeningen van een magazijn voor militaire kleding en uitrusting aan de Eerste Conradstraat., 1922; A277; 3 bladen
  - Revisietekening van de kademuur bij de artillerie-inrichtingen aan de Hembrug., 1931; H583; 1 blad
- SINT ANDRIES (FORT NIEUW-)
  - Bouwtekeningen de aanleg van profielmuren, het bruggehoofd met brug en van een defensief wachthuis of blokhuis in het fort aan het Vossegat., 1827-1828; A419; 3 bladen
  - Ontwerptekeningen van het pannendak van de defensieve toren., 1829-1840; A420; 6 bladen
  - Bouwtekening van de poterne onder de walgang van de redoute van het fort., 1838; A59; 1 blad
  - Bouwtekeningen van een verdedigbaar gebouw in het fort. Met kopie., 1856; A69-A69B; 8 bladen
    - Bestanddeel 1, A69
    - Bestanddeel 2, A69A
    - Bestanddeel 3, A69B
  - Bouwtekening van een wachterswoning., 1859; A52; 1 blad
  - Plattegrond van de commandeurswoning., 19e eeuw; A58; 1 blad
- ANLOO
  - Bestektekening van de bouw van een marechausseekazerne met woning(en) ten Noord-Oosten van Assen. Met kopie., 1910; A260; 2 bladen
    Zie ook inventaris van de Rijksgebouwendienst, RGD inv. nr. 104.
- SINT ANNA PAROCHIE
  - Bouwtekening van een marechausseekazerne., 1921; A276; 1 blad
    Zie ook inventaris van de Rijksgebouwendienst, RGD inv. nr. 193.
- APELDOORN
  - Bestektekeningen van een kazerne voor het marechausseedepot. Met kopie., 1915; A262; 8 bladen
  - Bouwtekening van een les- en loodsgebouw van het marechausseedepot., 1940; A351; 1 blad
- ARNHEM
  - Plattegrond en profieltekening van de twee bruggen met gemetselde hoofden en puntpenanten in de vorm van stenen verlaten in de verhoogde of verzwaarde dijk tussen de stad Arnhem en de Betuwse Bandijk., 1752; B54; 1 blad
  - Bouwtekening van een nieuwe houten beschoeiing tegen de glacis over de sluis in de Rijndijk., 1771; A79; 1 blad
  - Bouwtekening van de nieuwe houten brug over de gracht van het ravelijn Cijnshuis voor de St. Janspoort., 1771; A78; 1 blad
  - Bouwtekening van de verlaten tussen Arnhem en Elden., ca. 1800; A368; 1 blad
  - Bouwtekening van een militair hospitaal. Met kopie., 1811; A3; 2 bladen
  - Ontwerptekeningen van een nieuw militair hospitaal voor 400 zieken bij de commanderij van de Maltezer-orde. Met kostenraming., 1812; A2; 7 bladen, 1 deel
  - Tekening van de St. Janspoort., 19e eeuw; A4; 1 blad
  - Plattegrond van het kruitmagazijn., 19e eeuw; A5; 1 blad
  - Ontwerptekeningen van een infanteriekazerne met plattegrond van de 2e verdieping., 1847; A6; 4 bladen
  - Bouwtekening van een vlotbad en zweminrichting aan de linker Rijnoever., 1847; A7; 1 blad
  - Bouwtekening van een kazerne., ca. 1860; A76; 1 blad
  - Revisietekening van de militaire bakkerij, gebouwd in 1876-1877., A421; 2 bladen
  - Bestektekening van de quarantainestal., 1877; A84; 1 blad
    Behoort bij bestek van 29 maart 1876 nr. 2.
  - Bestektekeningen van 28 woningen voor gehuwde militairen in de wijk Klarendal. In duplo., 1878; A86-A86A; 2 bladen
    Behoort bij bestek van 9 december 1876 nr. 10.
    - Tekening 1, A86
    - Tekening 2, A86A
  - Bouwtekeningen van het wachthuis in het Artilleriepark. In duplo., 1878; A87-A87A; 2 bladen
    - Tekening 1, A87
    - Tekening 2, A87A
  - Bouwtekening van een gymnastiekgebouw., 1882; A100; 1 blad
  - Bestektekeningen van de infanteriekazerne gemerkt I - III., 1882; A320-A322; 15 bladen
    Behoort bij bestek van 26 september 1883 nr. 13.
    - Tekening 1, A320
    - Tekening 2, A321
    - Tekening 3, A322
  - Bestektekening van een stenen loods voor patrooncaissons en berging van patronen in het Artilleriepark. 1884 1 blad., A116
    Behoort bij bestek van 23 augustus 1884 nr. 38.
  - Bouwtekeningen van de infanteriekazerne., 1885; A118; 8 bladen
  - Bouwtekeningen van het militair hospitaal., 1888; A422; 2 bladen
    Betreft de bladen 3 en 4.
  - Bouwtekeningen van het militair hospitaal., 1889; A133; 10 bladen
  - Bestektekening van een loods voor 2 ziekenwagens en schijvenmaterieel in het Artilleriepark., 1892; A149; 1 blad
    Behoort bij bestek van 27 februari 1892 nr. 3.
  - Bouwtekeningen van een munitiemagazijn met wachtlokaal en schijvenloods op de Galgenberg., 1893; A164; 2 bladen
  - Bouwtekening van een kleding-, nachtleger- en voedingsmagazijn., 1895; A173; 1 blad
  - Bouwtekening van de aanleg van de aansluiting van het hospitaal op de gemeentelijke riolering., 1896; A178; 1 blad
  - Bouwtekening van een militaire slachterij en koestal., 1897; A184; 1 blad
  - Bouwtekening van het ketelhuis voor de stoomverwarming van het logiesgebouw van het Koninklijk Militair Invalidenhuis te Bronbeek., 1898; A416; 1 blad
    Oud inv.nr. Genie-archief, Plans van Gebouwen, nr. B 481.
  - Bouwtekening van een kantine, keuken, schoolgebouw en een infanteriekazerne voor 2 compagnieën met een plan van indeling., ca. 1900; A324; 2 bladen
  - Bouwtekening van een infanteriekazerne voor een bataljon en twee infanteriekazernes voor een compagnie en een kantinegebouw., ca. 1900; A325; 1 blad
  - Bestektekening van de verbouwing van het militaire hospitaal. In duplo., 1908; A255; 4 bladen
    - Situatie en gebouw voor kliniek en apotheek - dubbele woningen, hoofdgebouw met keuken.
    Behoort bij bestek van 29 december 1906 nr. 24.
  - Bouwtekeningen van de reparatie aan de kazerne in verband met de invoering van de militiewet 1912., 1913; A323; 2 bladen
  - Bestektekening van een marechausseekazerne met woning(en) en divisiestaf., 1913; A326; 1 blad
    Behoort bij bestek nr. 268 van 1912.
  - Bestektekening van de stal voor de marechausseekazerne met divisiestaf., 1914; A327; 1 blad
  - Bouwtekeningen van de aanleg van een douche- en badinrichting en een munitiemagazijn bij de Willemskazerne., 1922; A278; 2 bladen
  - Bouwtekeningen van de aanleg van de elektrische verlichtingsinstallatie in de Menno van Coehoornkazerne., 1934; A280; 6 bladen
- ASPEREN
  - Plattegrond en opstandtekeningen van de defensieve inundatiesluis in de Zuider Lingedijk. In duplo., 1815-1816; H272; 2 bladen
    Een van de exemplaren is gedateerd: Cleef, 19 september 1816 en ondertekend door de inspecteur-generaal van Waterstaat 3. Blanken Janz. Dit exemplaar was bestemd voor de kolonel van de Genie M.J. de Man.
  - Ontwerptekening van de duikers onder de redoute, aan te leggen op de Noorder Lingedijk., 1845; H325; 1 blad
  - Bestek en tekeningen van een bomvrije toren in de redoute op de Noorder Lingedijk., 1847; H145; 1 katern
  - Bouwtekening van de directiekeet in de redoute op de Noorder Lingedijk., 1848; H50; 1 blad
  - Ontwerptekeningen van beren in de grachten van de redoute en de wapenplaats., 1855; H327; 2 bladen